fi: Kitaran viritysnupin akselin tyyppi: Lukkiutuva tappi; Kiinteä tappi; Halkaistu tappi; Muu
vi: Loại trục chốt chỉnh dây đàn guitar: Trục khóa; Trục đặc; Trục xẻ; Khác
da: Type af aksel i stemmeskrue: Låsestift; Massiv stift; Delt stift; Andet
ru: Тип штока колка гитары: Запирающий шток; Сплошной шток; Разрезной шток; Другое
pt-PT: tipo de eixo da tarraxa de afinação da guitarra: Pino de bloqueio; Pino maciço; Pino fendido; Outro
th: การจัดเรียงลูกบิดปรับสายกีตาร์: แกนล็อก; แกนทึบ; แกนผ่า; อื่นๆ
es: Tipo de eje de clavija de afinación de guitarra: Poste de bloqueo; Poste macizo; Poste dividido; Otro
el: Τύπος άξονα κλειδιών σταθεροποίησης κιθάρας: Locking post; Solid post; Split post; Άλλο
zh-TW: 吉他調音弦鈕弦柱類型: 鎖定弦柱; 實心弦柱; 分離式弦柱; 其他
hu: Gitár hangolókulcs tengely típusa: Zárható tengely; Tömör tengely; Osztott tengely; Egyéb
en: Guitar tuning peg shaft type: Locking post; Solid post; Split post; Other
bg-BG: Тип ос на ключа за настройване на китарата: Заключващ щифт; Плътен щифт; Разделен щифт; Други
ro-RO: Tipul axului cheiței de acordaj a chitarei: Ax cu blocare; Ax solid; Ax despicat; Altele
cs: Typ hřídele ladicího kolíčku pro kytaru: Zamykací hřídel; Plná hřídel; Dělená hřídel; Jiné
pt-BR: Guitarra tarraxa haste tipo: Pino com trava; Pino sólido; Pino fendido; Outro
de: Typ der Gitarrenstimmwirbelwelle: Locking-Schaft; Massiver Schaft; Geschlitzter Schaft; Sonstige
sv: Typ av stämskruv för gitarr: Låsande stolpe; Solid stolpe; Delad stolpe; Övrigt
sk-SK: Typ hriadeľa ladiaceho kolíka na gitare: Zamykací kolík; Pevný kolík; Delený kolík; Iné
nl: Gitaar stemmechaniek as type: Vergrendelende post; Massieve post; Gespleten post; Overig
zh-CN: 吉他调音弦轴类型: 锁弦柱; 实心柱; 开口柱; 其他
ja: ギターチューニングペグのシャフトタイプ: ロッキングポスト; ソリッドポスト; スプリットポスト; その他
lt-LT: Gitaros derinimo kaiščio veleno tipas: Fiksuojamas velenėlis; Vientisas velenėlis; Perskeltas velenėlis; Kita
fr: Type d’axe de mécanique de guitare: Tige à blocage; Tige pleine; Tige fendue; Autre
sl-SI: Vrsta stebla kitarskega vijaka za uglasitev: Zatič z zaklepanjem; Poln zatič; Razcepljen zatič; Drugo
pl: Typ trzpienia klucza gitarowego: Kołek blokowany; Kołek lity; Kołek nacinany; Inne
ko: 기타 튜닝 페그 샤프트 타입: 락킹 포스트; 솔리드 포스트; 스플릿 포스트; 기타
tr: Gitar akort burgusu mil tipi: Kilitlemeli pim; Dolu pim; Yarık pim; Diğer
it: Tipo di perno della meccanica della chitarra: Alberino bloccante; Alberino solido; Perno diviso; Altro
nb: Gitar stemmeskrue akseltype: Låsestolpe; Solid stolpe; Delt stolpe; Annet
hr-HR: Vrsta osovine klina za ugađanje gitare: Osovina sa zaključavanjem; Puna osovina; Razdvojena osovina; Ostalo